# 商誉减值与长投减值

提问人：1123050994@ 时间：2020-03-14 08:05:33
请教陈老师
企业因为非同一控制下收购的子公司合并对价 1000 万，购买日子公司的净资产的公允价值 600 万，产生的商誉 400万， 19 年根据商誉评估报告减值 200 万，
1 、请问陈老师，这时候的商誉减值是直接在合并报表层面计提减值吗？借：资产减值损失 200 贷：商誉减值准备 200 万 ；还是可以在个别报表上计提长期股权投资的减值 ，借：资产减值损失 200 贷：长期股权投资减值准备200
2 、商誉减值可以类似看成是长投的减值吗？在个别报表计提长投的减值时属于商誉的部分全部计提以后，真正的长投减值，可以这么理解吗？
3 、因为商誉减值，直接在个别报表计提了长投的减值，在合并报表抵消的时候，用转回计提的减值准备吗？
4 、在什么情况下计提的长投的减值，在合并报表的时候，要转回？

回答人：chenyiwei
请参考该帖中的回复：https://bbs.esnai.com/forum.php?mod=viewthread&tid=5409962。